【裁判字號】    99,交上易,527
【裁判日期】    990531
【裁判案由】    業務過失傷害
【裁判全文】
臺灣高等法院臺中分院刑事判決       99年度交上易字第527號
上  訴  人  臺灣臺中地方法院檢察署檢察官
被      告  乙○○
上列上訴人因被告業務過失傷害案件，不服臺灣臺中地方法院98
年度交易字第659號中華民國99年1月6日第一審判決（起訴案號
：臺灣臺中地方法院檢察署98年度偵字第21473號，移送併辦案
號：98年度偵字第20954號），提起上訴，本院判決如下：
    主  文
上訴駁回。
    事實及理由
一、本案經本院審理結果，認原審認事用法及量刑均無違誤或不
    當，應予維持，並引用原審判決書之記載。
二、檢察官依告訴人丁○○、丙○○2人之請求上訴意旨略以：
    本件車禍事故，被害人有2人，且其一受有右膝關節血腫及
    右膝後十字韌帶斷裂及內側韌帶部分撕裂傷等傷害，其一受
    有右下肢擦挫傷等傷害，所造成之犯罪結果非輕；另查被告
    僅由其雇主代墊部分賠償款項，其個人遲未完全賠償被害人
    等情，業據被告自承在卷，其犯後亦未見悔改之意，原審判
    決不足收懲儆之效。本件告訴人等具狀請求上訴，認有理由
    ，爰附送原書狀，並引為上訴理由等語。
三、惟按「量刑輕重係屬事實審法院得依職權自由裁量之事項，
    苟已斟酌刑法第57條各款所列情狀而未逾越法定刑度，不得
    遽指為違法」（最高法院72年度台上字第6696號、75年度台
    上字第7033號判例要旨參照）；「且在同一犯罪事實與情節
    ，如別無其他加重或減輕之原因，下級審量定之刑，亦無過
    重或失輕之不當情形，則上級審法院對下級審法院之職權行
    使，原則上應予尊重」（最高法院85年度台上字第2446號裁
    判意旨參照）。經查，被告於駕車肇事當時，並無證據證明
    其有酒醉之情形，且其亦有機車駕駛執照，均據被告供明在
    卷，則在本件並無應予加重其刑之事由。而本件原審量刑，
    業已審酌被告平日以駕駛三輪車為其附隨業務，自應注意其
    駕駛之安全，以避免車禍之發生，竟殊未注意及此，致告訴
    人2人受有如犯罪事實欄所載之傷害，傷勢非輕，被告犯後
    雖坦承犯行，並與告訴人等達成和解（惟未載明金額），由
    僱主先代墊新臺幣2萬元後，惟未再賠償告訴人等之損害等
    一切情狀，量處有期徒刑2月，並諭知易科罰金之折算標準
    ，核係在法定刑範圍之內，亦無失輕之情形，且上訴理由所
    指各點，均已據原審於量刑時考量在內，亦無何其他加重之
    原因，檢察官之上訴並無理由，應予駁回。
據上論結，應依刑事訴訟法第368條、第373條，判決如主文。
本案經檢察官甲○○到庭執行職務。
中    華    民    國    99    年    5     月    31    日
            刑事第八庭  審判長法  官  羅  得  村
                              法  官  簡  源  希
                              法  官  郭  瑞  祥
上列正本證明與原本無異。
不得上訴。
                              書記官  李  妍  嬅
中    華    民    國    99    年    5     月    31    日
臺灣臺中地方法院刑事判決             98年度交易字第659號
公  訴  人  臺灣臺中地方法院檢察署檢察官
被      告  乙○○  男  44歲（民國○○年○月○日生）
                    身分證統一編號：Ｚ000000000號
                    住高雄市○○區○○里○○○路479號
                    居臺中市○○區○○路大德巷21弄9號3樓
上列被告因業務過失傷害案件，經檢察官提起公訴（98年度偵字
第21473號）及移送併辦（98年度偵字第20954號），本院判決如
下：
    主    文
乙○○從事業務之人，因業務上之過失傷害人，處有期徒刑貳月
，如易科罰金，以新臺幣壹仟元折算壹日。
    犯罪事實及理由
一、犯罪事實：乙○○係水果搬運工，駕駛三輪車為其附隨之業
    務行為。乙○○於民國98年5月7日下午2時40分許，在臺中
    市○○區○○路180之40號「中清果菜市場」內，駕駛拼裝
    三輪車載運水果時，因車速過快、疏未注意走道上之丁○○
    、丙○○，致右轉彎時，所駕駛之拼裝三輪車左前踏板處，
    不慎撞擊丁○○、丙○○，致丁○○受有右下肢擦挫傷，丙○○則受有右膝關節血腫、右膝後十字韌帶斷裂、內側韌帶
    部分撕裂傷等傷害。案經丁○○、丙○○訴由臺中市警察局
    第六分局報請臺灣臺中地方法院檢察署檢察官偵查起訴。
二、認定犯罪事實所憑之證據及理由
  (一)按現行刑事訴訟法為保障被告之反對詰問權，排除具有虛偽
    危險性之傳聞證據，以求實體真實之發見，於該法第159條
    第1項明定被告以外之人於審判外之言詞或書面陳述，除法
    律有規定者外，不得作為證據。而刑事訴訟法第159條之1至
    159條之4有傳聞法則之例外規定，且被告以外之人於審判外
    之陳述，雖不符前4條之規定，而經當事人於審判程序同意
    作為證據，法院審酌該言詞陳述或書面陳述作成時之情況，
    認為適當者，亦得為證據；當事人、代理人或辯護人於法院
    調查證據時，知有第159條第1項不得為證據之情形，而未於
    言詞辯論終結前聲明異議者，視為有前項之同意，刑事訴訟
    法第159條之5定有明文。本件檢察官、被告就以下被告以外
    之人於審判外之陳述均同意作為證據，且經本院審酌後，認
    無不適當之情形，應認均有證據能力，合先敘明。
  (二)上揭犯罪事實，業據被告於本院審理時坦承不諱，並經證人
    即告訴人丁○○、丙○○於警詢陳述明確，核與現場目擊證
    人陳寶合於警詢、偵訊時證述，及證人即聘僱被告之陳淑惠
    於警詢、偵訊所證均大致相符，復有並有龍安診所診斷證明
    書及收據、臺中榮民總醫院診斷證明書、童綜合醫院診斷書
    及收據、被告與告訴人之和解書影本、現場及車輛照片21張
    等件為證，足證被告此部分之自白確與事實相符。又被告雖
    辯稱：本件告訴人2人將其自己車子停在市○○○道上，所
    以他們也有過失云云。告訴人2人則坦承確有將車停在該處
    ，惟表示大家都有把車停在該處等語。經查：依警局於事後
    98年7月26日所拍之該處市場照片，該市場之攤位間車道，
    除有告訴人所停之貨車外，該貨車前確尚有其他車輛停放，
    參以被告於本院審理時亦供稱攤位與攤位間的路是給公司營
    運的員工上、下貨物，停車時，其他的車子還是有辦法可以
    過去等語，則本件即使告訴人未將其貨車停於該處，仍有可
    能有其他車輛停於該處，致本案車禍發生時，告訴人2人仍
    無法閃避之情形，故告訴人2人將其貨車停放該處，顯與本
    件之車禍無因果關係甚明，故被告上開所辯顯不足採信。
三、論罪科刑之法律理由：
  (一)查被告係水果搬運工，駕駛三輪車為其附隨之業務行為，為
    從事業務之人。又「從事業務之人，就一定危險認識之能力
    較一般常人為高，故課以較高之注意義務。換言之，客觀上
    ，其避免發生一定危險之期待可能性較常人為高，故其違反
    注意義務之可責性，自亦較重。上訴人以駕駛為其附隨業務
    ，不問其駕駛之時間是否係下班途中，均不能改變其應有之
    注意義務，故其駕駛之行為均不失為業務上行為之性質」（
    最高法院89年臺上字第5002號判決參照），是核被告所為，
    係犯刑法第284條第2項前段之業務過失傷害罪。被告因一
    過失行為，致使告訴人2人分別受傷，為同種想像競合犯，
    應依刑法第55條規定，從一重處斷。又檢察官移送併辦部分
    核與本案為同一事實，本院自應一併審理，併此敘明。
  (二)爰審酌被告平日以駕駛三輪車為其附隨業務，自應注意其駕
    駛之安全，以避免車禍之發生，竟殊未注意及此，致告訴人
    2人受有犯罪事實欄所載之傷害，傷勢非輕，被告犯後雖坦
    承部分犯行，並與告訴人達成和解，由僱主先代墊新臺幣2
    萬元後，惟未再賠償告訴人之損失等一切情狀，量處如主文
    所示之刑，並諭知易科罰金之折算標準，以資懲儆。
四、適用之法律﹕
  (一)刑事訴訟法第299條第1項前段、第310條之1第1項。
  (二)刑法第284條第2項前段、第41條第1項前段。
  (三)刑法施行法第1條之1第1項、第2項前段。
本案經檢察官謝志遠到庭執行職務。
中    華    民    國    99    年    1     月    6     日
                  刑事第十六庭  法  官  黃建都
以上正本證明與原本無異。
如不服本判決應於收受判決後10日內向本院提出上訴書狀，並應
敘述具體理由；其未敘述上訴理由者，應於上訴期間屆滿後20日
內向本院補提理由書（均須按他造當事人之人數附繕本）「切勿
逕送上級法院」。
                                書記官  賴玉真
中    華    民    國    99    年    1     月    6     日
附錄論罪科刑法條：
刑法第284條
因過失傷害人者，處6月以下有期徒刑、拘役或5百元以下罰金，
致重傷者，處1年以下有期徒刑、拘役或5百元以下罰金。
從事業務之人，因業務上之過失傷害人者，處1年以下有期徒刑
、拘役或1千元以下罰金，致重傷者，處3年以下有期徒刑、拘役
或2千元以下罰金。

司法院資訊處製作；財團法人民間司法改革基金會備份。
